臺灣臺南地方法院民事判決
110年度訴字第448號
原      告  台新國際商業銀行股份有限公司

法定代理人  尚瑞強
訴訟代理人  謝智翔
被      告  吳惠明

上列當事人間請求給付簽帳卡消費款等事件，經臺灣臺北地方法
院民事裁定（109年度訴字第8859號）移送前來，本院於民國110
年9月24日言詞辯論終結，判決如下：
    主      文
被告應給付原告新臺幣伍拾萬參仟柒佰捌拾參元，及如附表所示
利息。
原告其餘之訴駁回。
訴訟費用新臺幣伍仟伍佰壹拾元由被告負擔。
    事實及理由
壹、程序方面
　　被告經合法通知而未於言詞辯論期日到場，核無民事訴訟法
    第386條所列各款情形，爰依原告聲請由其一造辯論而為判
    決。
貳、實體方面
一、原告主張：
　㈠被告於民國93年12月間向原告申請現金卡信用貸款，依約被告
    得以金融卡提款或轉帳方式動撥貸款額度之現金，惟應於每
    月之繳款截止日依約繳納每月應還之金額，並約定期滿時如
    不為反對續約之意思表示且經審核同意者，得以同一內容繼
    續延長1年，不另換約，其後每次屆期時亦同。借款利率按
    年利率18.25%計付，如有遲延履行時，除喪失期限利益外，
    並改按年利率20%計收（另依銀行法第47條之1規定，利息自
    104年9月1日起改以年利率15%計算）。詎被告未依約還款，
    截至94年8月19日止，尚餘新臺幣（下同）247,948元暨自94
    年8月20日起之利息未按期給付，依約被告應即清償所有未
    償還之全部款項。
　㈡被告復於94年4月間向原告申請信用卡使用，依約被告得持卡
    至特約商店記帳消費，但應於繳款截止日前向原告全數清償
    或以循環信用方式繳付最低應繳金額，逾期清償者，除喪失
    期限利益外，並按年利率20%計算利息（另依銀行法第47條
    之1規定，利息自104年9月1日起改以年利率15%計算）。詎
    被告未依約繳付，迄今尚積欠118,767元暨自95年1月7日起
    之利息未為清償，依約被告應即清償所有未償還之全部款項
    。
　㈢被告另於93年12月間向原告借款150,000元，貸款期限5年，
    約定借款利率自立約日起1年內依年利率0%計算，第13個月
    起改依年利率12.99%計算利息，被告應於每月2日前付款。
    詎被告未依約還款，截至94年12月16日止，尚積欠137,068
    元暨自94年12月17日起之利息未為清償，依約被告已喪失期
    限利益，視為全部到期。
  ㈣被告積欠上開3筆款項迄今未為清償，屢經催討未果，爰依信
    用卡使用契約及消費借貸之法律關係提起本件訴訟等語。並
    聲明：⒈被告應給付原告247,948元，及自94年8月20日起至1
    04年8月31日止，按年息20%計算之利息，暨自104年9月1日
    起至清償日止，按年息15%計算之利息。⒉被告應給付原告11
    8,767元，及自95年1月7日起至104年8月31日止，按年息20%
    計算之利息，暨自104年9月1日起至清償日止，按年息15%計
    算之利息。⒊被告應給付原告137,068元，及自94年12月17日
    起至清償日止，按年息14.9%計算之利息。
二、被告未於言詞辯論期日到場，亦未提出書狀作任何聲明或陳
    述。
三、得心證之理由　　　
　㈠按「稱消費借貸者，謂當事人一方移轉金錢或其他代替物之
    所有權於他方，而約定他方以種類、品質、數量相同之物返
    還之契約」、「借用人應於約定期限內，返還與借用物種類
    、品質、數量相同之物」、「遲延之債務，以支付金錢為標
    的者，債權人得請求依法定利率計算之遲延利息。但約定利
    率較高者，仍從其約定利率」、「自一百零四年九月一日起
    ，銀行辦理現金卡之利率或信用卡業務機構辦理信用卡之循
    環信用利率不得超過年利率百分之十五」，民法第474條第1
    項、第478條、第233條第1項、銀行法第47條之1第2項分別
    定有明文。次按「持卡人依其與發卡機構所訂立之信用卡使
    用契約，取得使用信用卡向特約商店簽帳消費之資格，並對
    發卡機構承諾償付帳款，而發卡機構則負有代持卡人結帳，
    清償簽帳款項之義務。此種持卡人委託發卡機構付款之約定
    ，具有委任契約之性質，倘持卡人選擇以循環信用方式繳款
    ，就當期應償付之帳款僅繳付最低應繳金額，其餘應付款項
    由發卡機構先行墊付，持卡人則依約定給付循環利息者，又
    具有消費借貨契約之性質」（最高法院89年度台上字第1628
    號民事判決可資參照）。
　㈡經查：原告主張之前揭事實，業據其提出現金卡信用貸款申
    請書暨約定書、現金卡交易記錄查詢、信用卡申請書暨用卡
    須知、信用卡利率及各項費用計算說明、帳務查詢明細、代
    償金專用申請書暨約定書、帳務查詢明細、償勝金及信用卡
    起訴本金利息簡易計算表等件為佐（見臺灣臺北地方法院10
    9年度訴字第8859號民事卷宗﹝下稱北院卷﹞第11頁至第31頁
    、見本院110年度訴字第448號民事卷宗第35頁至第71頁），
    應堪予認定。
　㈢原告雖主張第三筆款項應按年利率14.9%計算利息，惟依原告
    所提上開代償金專用申請書暨約定書所示（見北院卷第27頁
    至第29頁），其上載明該筆款項係依C方案申辦代償金貸款
    ，而該方案之借款利率係依年利率12.99%計算，於原告未能
    其他積極證據佐證之情形下，自難認其主張為可採。故關於
    該筆款項，原告得請求之利息利率應為年利率12.99%，逾此
    範圍之請求，則屬無據，應予駁回。
　㈣綜上所述，原告本於信用卡使用契約及消費借貸之法律關係
    ，請求被告給付如主文第1項所示之金額及利息，核屬有據
    ，應予准許。逾此範圍之請求，則為無理由，應予駁回。
四、「各當事人一部勝訴、一部敗訴者，其訴訟費用，由法院酌
    量情形，命兩造以比例分擔或命一造負擔，或命兩造各自負
    擔其支出之訴訟費用」，民事訴訟法第79條定有明文。核本
    件訴訟費用額確定為5,510元（即第一審裁判費），本院審
    酌原告對被告之請求固有部分敗訴情形，惟其敗訴部分為第
    3筆款項之利率，依民事訴訟法第77條之2規定：「以一訴附
    帶請求其孳息、損害賠償、違約金或費用者，不併算其價額
    」，該敗訴部分本即不併算其價額，本件復未因該敗訴部分
    衍生其他訴訟費用，爰確定本件訴訟費用之負擔如主文第3
    項所示。
五、據上論結，本件原告之訴為一部有理由、一部無理由，依民
    事訴訟法第385條第1項前段、第79條，判決如主文。
中　　華　　民　　國　　110 　年　　9 　　月　　28　　日
                    民事第一庭  法  官  陳谷鴻
以上正本證明與原本無異。   　　　　　　　　　　
如不服本判決，應於判決送達後20日內，向本院提出上訴狀並表
明上訴理由，如於本判決宣示後送達前提起上訴者，應於判決送
達後20日內補提上訴理由書（須附繕本）。
如委任律師提起上訴者，應一併繳納上訴審裁判費（參照民事訴
訟法施行法第9條：上訴人有律師為訴訟代理人，或依書狀上之
記載可認其明知上訴要件有欠缺者，法院得不行民事訴訟法第44
2條第2項及第444條第1項但書之程序）。　　
中　　華　　民　　國　　110 　年　　10　　月　　1 　　日
                                 書記官  呂伊謦

【附表】
編號 類別 本金 (新臺幣) 利息 1 現金卡 247,948元 自民國94年8月20日起至民國104年8月31日止，按週年利率20%計算之利息，暨自民國104年9月1日起至清償日止，按週年利率15%計算之利息。 2 信用卡 118,767元 自民國95年1月7日起至民國104年8月31日止，按週年利率20%計算之利息，暨自民國104年9月1日起至清償日止，按週年利率15%計算之利息。 3 代償金 137,068元 自民國94年12月17日起至清償日止，按週年利率12.99%計算之利息。